【裁判字號】    96,訴,428
【裁判日期】    971230
【裁判案由】    分割共有物
【裁判全文】
臺灣苗栗地方法院民事判決               96年度訴字第428號
原      告  甲寅○
訴訟代理人  陳淑芬律師
被      告  己○○
                        46號.
            子○○
            癸○○
                        63巷.
            戊○○
                        巷5號.
            卯○○
                        之1號.
            未○○
上  一  人
訴訟代理人  Ｄ○○
被      告  寅○○
                        6號4.
            Ｋ○○
                        14號.
            甲卯○
            Ｙ○
            甲玄○
                        33號.
            甲Ａ○
                        號
            甲黃○
                        6號
            甲Ｂ○
            Ｘ○○
            ａ○○
                        號
            Ｚ○
            Ｗ○○
            Ｂ○○
                        段30.
            丁○○○
                        巷2弄.
            甲○○○
                        巷10.
            宙○雲
            巳○○
                        巷10.
            Ａ○○
                        6巷2.
            宙○媛
                        巷7號.
            宙○嬌
                        巷2弄.
            宙○員
                        巷9之.
            丑○○
                        30號.
            申○○
                        段50.
            丙○○
            甲申○
            ｄ○○
                        號
            ｉ○○○
                        巷25.
            Ｓ○○○
                        號
            ｌ○○
                        樓之2.
            ｇ○○
                        巷1弄.
            ｈ○○
                        號
            ｅ○○
                        巷25.
            ｍ○○
                        80巷.
            ｆ○○
            ｊ○○
                        巷4號.
            ｋ○○
                        巷6號.
            ｂ○○
                        樓
            甲宙○
                        6號
            甲亥○
                        6號
            甲天○
            甲宇○
上  一  人
法定代理人  甲酉○
被      告  甲地○
            甲戌○
                        6號
            甲未○○
                        巷1弄.
            ｎ○○
                        號
            ｓ○○○
                        段25.
            Ｎ○○
                        段23.
            ｃ○○
                        段11.
            Ｊ○○
                        段11.
            Ｈ○○
                        段11.
            Ｉ○○
                        段11.
            Ｏ○○
                        1號之.
            Ｍ○○
                        98號.
            亥○○
            天○○
                        巷2 .
            庚○○
                        段14.
            黃○○
            戌○○
            酉○○
            Ｅ○○
                        6巷7.
            地○○
                         00.
            壬○○
                        45巷.
            辛○○
                        號5樓.
            辰○○
                        巷29.
            午○○
                        2
            玄○○
                        巷29.
            甲午○○
                        4巷1.
            甲丙○○
                        2號
            甲巳○○
                        1
            Ｔ○○○
                        5巷2.
            Ｇ○○
                        99巷.
            Ｐ○○
                        5巷2.
            Ｑ○○
                        14弄.
            Ｒ○○
                        5巷2.
            Ｕ○○
                        22弄.
            Ｌ○○
            Ｆ○○
                        2號
            Ｖ○○○
                        2號
            宇○○
            ｘ○○○
                        1號
            ｗ○○
                        15號.
            Ｃ○○
            ｏ○○
                        巷1號.
            Ｖ○○○
                        號8樓.
            ｚ○○
                        22號.
            甲甲○
                        6號
            甲丁○
                        號
            甲戊○
                        巷33.
            甲己○
                        巷33.
            甲乙○
                        巷33.
            ｙ○○
                        巷33.
            ｐ○○○
            甲辛○
            甲癸○
            甲壬○
            甲庚○
            甲子○
            甲丑○
兼上一  人
法定代理人  乙○○
上列當事人間請求分割共有物事件，本院於民國97年12月23日言
詞辯論終結，判決如下：
    主  文
被告Ｙ○、甲玄○、甲Ａ○、甲黃○、甲Ｂ○、Ｘ○○、ａ○○
、Ｚ○、Ｗ○○、Ｂ○○、、丁○○○、甲○○○、宙○雲、巳
○○、Ａ○○、宙○媛、宙○嬌、宙○員、丑○○、申○○、丙○○、甲申○、ｄ○○、ｉ○○○、Ｓ○○○、ｌ○○、ｇ○○
、ｈ○○、ｅ○○、ｍ○○、ｆ○○、ｊ○○、ｋ○○、ｂ○○
、甲宙○、甲亥○、甲天○、甲宇○、甲地○、甲戌○、甲未○○、ｎ○○、Ｎ○○、ｃ○○、Ｊ○○、Ｈ○○、Ｉ○○、Ｏ○○、Ｍ○○、ｔ○○、甲辰○○、ｖ○○、ｕ○○、ｒ○○、ｑ
○○等應就渠等被繼承人李瑞麟所遺坐落苗栗縣造橋鄉○○○段
三七六之二地號（地目田、面積一一四六平方公尺）及坐落同段
三七六之三地號（地目田、面積三八五平方公尺）土地，應有部
分各一六八分之六，辦理繼承登記。
被告黃○○、戌○○、酉○○、亥○○、天○○、庚○○、Ｅ○○、地○○、壬○○、辛○○、辰○○、午○○、玄○○、甲午
○○、甲丙○○、甲巳○○、Ｔ○○○、Ｇ○○、Ｐ○○、Ｑ○○、Ｒ○○、Ｕ○○、Ｌ○○、Ｆ○○、Ｖ○○○、ｐ○○○、
甲辛○、甲癸○、甲壬○、甲庚○、甲子○、甲丑○、乙○○、
宇○○、ｘ○○○、ｗ○○、Ｃ○○、ｏ○○、ｚ○○、甲甲○
、甲Ｃ○○、甲丁○、甲戊○、甲己○、甲乙○、ｙ○○等應就
渠等被繼承人李清合所遺坐落苗栗縣造橋鄉○○○段三七六之二
地號（地目田、面積一一四六平方公尺）及坐落同段三七六之三
地號（地目田、面積三八五平方公尺）土地，應有部分各一六八
分之六，辦理繼承登記。
兩造共有坐落苗栗縣造橋鄉○○○段三七六之二地號（地目田、
面積一一四六平方公尺）土地應予變賣，所得價金按如附表一所
示比例予以分配。
兩造共有坐落苗栗縣造橋鄉○○○段三七六之三地號（地目田、
面積三八五平方公尺）土地應予變賣，所得價金按如附表二所示
比例予以分配。
訴訟費用由兩造依如附表三所示比例負擔。
    事實及理由
一、本件除被告子○○、癸○○、Ｋ○○、甲卯○、ｘ○○○、
    Ｃ○○外之其餘被告，均受合法通知，無正當理由，均未於
    最後言詞辯論期日到場，核均無民事訴訟法第386 條所列各
    款情形，爰依原告聲請，由其一造辯論而為判決。
二、原告主張：
  (一)坐落苗栗縣造橋鄉○○○段376 之2 地號（地目田、面積11
    46平方公尺）土地（以下簡稱系爭376 之2 地號土地）原為
    原告與被告戊○○、卯○○、未○○、寅○○、己○○、子
    ○○、Ｋ○○及訴外人李瑞麟（已歿）、李清合（已歿）所
    共有，應有部分各為原告7 分之4 、被告戊○○168 分之8
    、卯○○168 分之8 、未○○168 分之24、寅○○168 分之
    6 、己○○168 分之3 、子○○168 分之3 、Ｋ○○168 分
    之8 及訴外人李瑞麟168 分之6 、李清合168 分之6 。坐落
    苗栗縣造橋鄉○○○段376 之3 地號（地目田、面積385 平
    方公尺）土地（以下簡稱系爭376 之3 地號土地）原為原告
    與被告戊○○、卯○○、未○○、寅○○、甲卯○、己○○
    、癸○○及訴外人李瑞麟（已歿）、李清合（已歿）所共有
    ，應有部分各為原告7 分之4 、被告戊○○168 分之8 、卯
    ○○168 分之8 、未○○168 分之24、寅○○168 分之6 、
    甲卯○168 分之8 、己○○168 分之3 、癸○○168 分之3
    及訴外人李瑞麟168 分之6 、李清合168 分之6 。訴外人李
    瑞麟已於民國53年3 月11日死亡，惟其繼承人即被告Ｙ○、
    甲玄○、甲Ａ○、甲黃○、甲Ｂ○、Ｘ○○、ａ○○、Ｚ○
    、Ｗ○○、Ｂ○○、、丁○○○、甲○○○、宙○雲、巳○○、Ａ○○、宙○媛、宙○嬌、宙○員、丑○○、申○○、
    丙○○、甲申○、ｄ○○、ｉ○○○、Ｓ○○○、ｌ○○、
    ｇ○○、ｈ○○、ｅ○○、ｍ○○、ｆ○○、ｊ○○、ｋ○○、ｂ○○、甲宙○、甲亥○、甲天○、甲宇○、甲地○、
    甲戌○、甲未○○、ｎ○○、Ｎ○○、ｃ○○、Ｊ○○、Ｈ
    ○○、Ｉ○○、Ｏ○○、Ｍ○○、ｔ○○、甲辰○○、ｖ○○、ｕ○○、ｒ○○、ｑ○○等就渠等被繼承人李瑞麟所遺
    系爭376 之2 、376 之3 地號土地之應有部分迄未辦理繼承
    登記。另訴外人李清合亦已於39年1 月8 日死亡，惟其繼承
    人即被告黃○○、戌○○、酉○○、亥○○、天○○、庚○○、Ｅ○○、地○○、壬○○、辛○○、辰○○、午○○、
    玄○○、甲午○○、甲丙○○、甲巳○○、Ｔ○○○、Ｇ○○、Ｐ○○、Ｑ○○、Ｒ○○、Ｕ○○、Ｌ○○、Ｆ○○、
    Ｖ○○○、ｐ○○○、甲辛○、甲癸○、甲壬○、甲庚○、
    甲子○、甲丑○、乙○○、宇○○、ｘ○○○、ｗ○○、Ｃ
    ○○、ｏ○○、ｚ○○、甲甲○、甲Ｃ○○、甲丁○、甲戊○、甲己○、甲乙○、ｙ○○等就渠等被繼承人李清合所遺
    系爭376 之2 、376 之3 地號土地之應有部分亦迄未辦理繼
    承登記。為此訴請李瑞麟、李清合之繼承人等就系爭土地辦
    理繼承登記，並聲明：如主文第1、2項所示。
  (二)又系爭376 之2 、376 之3 地號土地並無因使用目的不能分
    割之情事，且兩造亦未定有不分割之協議，但就分割方法則
    無從獲得協議。另兩造係於農業發展條例修正施行前，即分
    別因買賣、繼承、分割、拍賣等原因而共有系爭土地，依修
    正後農業發展條例第16條第1 項第4 款規定，得分割為單獨
    所有。為此爰依民法第823 、824 條規定，訴請就系爭土地
    予以裁判分割。並聲明：系爭376 之2 、376 之3 地號土地
    應依如附圖所示方式予以分割：標示A 部分面積654.85平
    方公尺及標示A1部分面積220 平方公尺土地分歸原告取得；
    標示B 部分面積20.47 平方公尺及標示B1部分面積6.88平
    方公尺土地分歸被告己○○取得；標示C 部分面積20.47
    平方公尺土地分歸被告子○○取得；標示C1部分面積6.88平
    方公尺土地分歸被告癸○○取得；標示D 部分面積40.93
    平方公尺及標示D1部分面積13.75 平方公尺土地分歸被告Ｙ
    ○、甲玄○、甲Ａ○、甲黃○、甲Ｂ○、Ｘ○○、ａ○○、
    Ｚ○、Ｗ○○、Ｂ○○、、丁○○○、甲○○○、宙○雲、
    巳○○、Ａ○○、宙○媛、宙○嬌、宙○員、丑○○、申○○、丙○○、甲申○、ｄ○○、ｉ○○○、Ｓ○○○、ｌ○○、ｇ○○、ｈ○○、ｅ○○、ｍ○○、ｆ○○、ｊ○○、
    ｋ○○、ｂ○○、甲宙○、甲亥○、甲天○、甲宇○、甲地
    ○、甲戌○、甲未○○、ｎ○○、Ｎ○○、ｃ○○、Ｊ○○
    、Ｈ○○、Ｉ○○、Ｏ○○、Ｍ○○、ｔ○○、甲辰○○、
    ｖ○○、ｕ○○、ｒ○○、ｑ○○按應繼分比例維持公同共
    有；標示E 部分面積40.93 平方公尺及標示E1部分面積13
    .75 平方公尺土地分歸被告黃○○、戌○○、酉○○、亥○○、天○○、庚○○、Ｅ○○、地○○、壬○○、辛○○、
    辰○○、午○○、玄○○、甲午○○、甲丙○○、甲巳○○
    、Ｔ○○○、Ｇ○○、Ｐ○○、Ｑ○○、Ｒ○○、Ｕ○○、
    Ｌ○○、Ｆ○○、Ｖ○○○、ｐ○○○、甲辛○、甲癸○、
    甲壬○、甲庚○、甲子○、甲丑○、乙○○、宇○○、ｘ○○○、ｗ○○、Ｃ○○、ｏ○○、ｚ○○、甲甲○、甲Ｃ○○、甲丁○、甲戊○、甲己○、甲乙○、ｙ○○按應繼分比
    例維持公同共有；標示F 部分面積54.57 平方公尺及標示
    F1部分面積18.33 平方公尺土地分歸被告戊○○取得；標
    示G 部分面積54.57 平方公尺及標示G1部分面積18.33 平方
    公尺土地分歸被告卯○○取得；標示H 部分面積54.57 平
    方公尺分歸被告Ｋ○○取得；標示H1部分面積18.33 平方公
    尺土地分歸被告甲卯○取得；標示I 部分面積40.93平方
    公尺及標示I1部分面積13.75 平方公尺土地分歸被告寅○○
    取得；標示J 部分面積163.71平方公尺及標示J1部分面積
    55 平方公尺土地分歸被告未○○。
三、被告癸○○、子○○、戊○○、未○○、寅○○所為之聲明
    及陳述略以：同意系爭土地予以變價分割。被告Ｋ○○、甲
    卯○所為之聲明及陳述略以：希望原物分割。被告ｘ○○○
    、Ｃ○○則對分割方法無意見等語。被告Ｖ○○○於勘驗期
    日到場，惟未為任何聲明及陳述。其餘被告則均未於言詞辯
    論期日到場，亦均未提出書狀作何聲明或陳述。
四、本件原告主張系爭376 之2 地號土地原為原告與被告戊○○
    、卯○○、未○○、寅○○、己○○、子○○、Ｋ○○及訴
    外人李瑞麟（已歿）、李清合（已歿）所共有，應有部分各
    為原告7 分之4 、被告戊○○168 分之8 、卯○○168 分之
    8 、未○○168 分之24、寅○○168 分之6 、己○○168 分
    之3 、子○○168 分之3 、Ｋ○○168 分之8 及訴外人李瑞
    麟168 分之6 、李清合168 分之6 。系爭376 之3 地號土地
    原為原告與被告戊○○、卯○○、未○○、寅○○、甲卯○
    、己○○、癸○○及訴外人李瑞麟（已歿）、李清合（已歿
    ）所共有，應有部分各為原告7 分之4 、被告戊○○168 分
    之8 、卯○○168 分之8 、未○○168 分之24、寅○○168
    分之6 、甲卯○168 分之8 、己○○168 分之3 、癸○○
    168 分之3 及訴外人李瑞麟168 分之6 、李清合168 分之6
    。訴外人李瑞麟已於53年3 月11日死亡，惟其繼承人即被告
    Ｙ○、甲玄○、甲Ａ○、甲黃○、甲Ｂ○、Ｘ○○、ａ○○
    、Ｚ○、Ｗ○○、Ｂ○○、、丁○○○、甲○○○、宙○雲
    、巳○○、Ａ○○、宙○媛、宙○嬌、宙○員、丑○○、申
    ○○、丙○○、甲申○、ｄ○○、ｉ○○○、Ｓ○○○、ｌ
    ○○、ｇ○○、ｈ○○、ｅ○○、ｍ○○、ｆ○○、ｊ○○
    、ｋ○○、ｂ○○、甲宙○、甲亥○、甲天○、甲宇○、甲
    地○、甲戌○、甲未○○、ｎ○○、Ｎ○○、ｃ○○、Ｊ○○、Ｈ○○、Ｉ○○、Ｏ○○、Ｍ○○、ｔ○○、甲辰○○
    、ｖ○○、ｕ○○、ｒ○○、ｑ○○等就渠等被繼承人李瑞
    麟所遺系爭376 之2 、376 之3 地號土地之應有部分迄未辦
    理繼承登記。另訴外人李清合亦已於39年1 月8 日死亡，惟
    其繼承人即被告黃○○、戌○○、酉○○、亥○○、天○○
    、庚○○、Ｅ○○、地○○、壬○○、辛○○、辰○○、午
    ○○、玄○○、甲午○○、甲丙○○、甲巳○○、Ｔ○○○
    、Ｇ○○、Ｐ○○、Ｑ○○、Ｒ○○、Ｕ○○、Ｌ○○、Ｆ
    ○○、Ｖ○○○、ｐ○○○、甲辛○、甲癸○、甲壬○、甲
    庚○、甲子○、甲丑○、乙○○、宇○○、ｘ○○○、ｗ○○、Ｃ○○、ｏ○○、ｚ○○、甲甲○、甲Ｃ○○、甲丁○
    、甲戊○、甲己○、甲乙○、ｙ○○等就渠等被繼承人李清
    合所遺系爭376 之2 、376 之3 地號土地之應有部分亦迄未
    辦理繼承登記。又系爭376 之2 、376 之3 地號土地並無因
    使用目的不能分割之情事，且兩造亦未定有不分割之協議，
    但就分割方法則無從獲得協議。另兩造係於農業發展條例修
    正施行前，即分別因買賣、繼承、分割、拍賣等原因而共有
    系爭土地，依修正後農業發展條例第16條第1 項第4 款規定
    ，得分割為單獨所有等情，業據提出土地登記謄本、李瑞麟
    及李清合之繼承系統表及相關戶籍謄本等件為證，且為到場
    之被告所不爭執，堪信為真實。從而，原告訴請被告Ｙ○、
    甲玄○、甲Ａ○、甲黃○、甲Ｂ○、Ｘ○○、ａ○○、Ｚ○
    、Ｗ○○、Ｂ○○、、丁○○○、甲○○○、宙○雲、巳○○、Ａ○○、宙○媛、宙○嬌、宙○員、丑○○、申○○、
    丙○○、甲申○、ｄ○○、ｉ○○○、Ｓ○○○、ｌ○○、
    ｇ○○、ｈ○○、ｅ○○、ｍ○○、ｆ○○、ｊ○○、ｋ○○、ｂ○○、甲宙○、甲亥○、甲天○、甲宇○、甲地○、
    甲戌○、甲未○○、ｎ○○、Ｎ○○、ｃ○○、Ｊ○○、Ｈ
    ○○、Ｉ○○、Ｏ○○、Ｍ○○、ｔ○○、甲辰○○、ｖ○○、ｕ○○、ｒ○○、ｑ○○等應就渠等被繼承人李瑞麟所
    遺系爭376 之2 、376 之3 地號土地，所有權應有部分各16
    8 分之6 ，辦理繼承登記。及被告黃○○、戌○○、酉○○
    、亥○○、天○○、庚○○、Ｅ○○、地○○、壬○○、辛○○、辰○○、午○○、玄○○、甲午○○、甲丙○○、甲
    巳○○、Ｔ○○○、Ｇ○○、Ｐ○○、Ｑ○○、Ｒ○○、Ｕ
    ○○、Ｌ○○、Ｆ○○、Ｖ○○○、ｐ○○○、甲辛○、甲
    癸○、甲壬○、甲庚○、甲子○、甲丑○、乙○○、宇○○
    、ｘ○○○、ｗ○○、Ｃ○○、ｏ○○、ｚ○○、甲甲○、
    甲Ｃ○○、甲丁○、甲戊○、甲己○、甲乙○、ｙ○○等應
    就渠等被繼承人李清合所遺系爭376 之2 、376 之3 地號土
    地，所有權應有部分各168 分之6 ，辦理繼承登記，自屬有
    據，應予准許，爰判決如主文第1、2項所示。
五、按每宗耕地分割後每人所有面積未達0.25公頃者，不得分割
    。但有下列情形之一者，不在此限：四、本條例中華民國89
    年1 月4 日修正施行前之共有耕地，得分割為單獨所有，89
    年1 月26日總統華總(一)義字第8900017370號令修正公布施
    行之農業發展條例第16條但書第4 款定有明文。經查，系爭
    376 之2 、376 之3 地號土地雖屬田地目，惟兩造係於前開
    農業發展條例修正施行前即分別因買賣、繼承、拍賣及分割
    繼承等原因而共有，則揆諸前開說明，自均得分割為單獨所
    有。從而，原告依民法第824 條第2 項規定，訴請以判決分
    割系爭376 之2 、376 之3 地號土地，於法即無不合，應予
    准許。
六、次按共有物分割之方法，不能協議決定者，法院得因任何共
    有人之聲請，命為下列之分配：(一)以原物分配於各共有人。
    (二)變賣共有物，以價金分配於各共有人，民法第824 條第2
    項定有明文。而請求分割共有物之訴，應由法院依民法第82
    4 條命為適當之分配，不受任何共有人主張之拘束，審判上
    共有物分割方法，在德、日、瑞民法，固以原物分割為原則
    ，價金分配為例外，但我國民法對於二者，則無分軒輊，均
    應由法院斟酌當事人之聲明、共有物之性質、經濟效用及全
    體共有人之利益等公平決定之，最高法院74年度第1 次民事
    庭會議決議意旨亦足參照。查本件系爭376 之2 、376 之3
    地號土地均為田地目，面積分別僅為1146、385 平方公尺，
    已如前述。又系爭土地為臨台一線路旁之農地，交通便利，
    對面為談文國小，臨路旁處有苗栗客運招呼站牌，目前均由
    原告使用，現辦理休耕中，未種植任何作物，其上亦無任何
    地上物等情，亦據本院履勘現場屬實，製有勘驗筆錄、照片
    附卷可憑（詳卷(三)第10、11頁）。則依系爭376 之2 、376
    之3 地號土地面積分別僅1146、385 平方公尺，且均為農牧
    用地，如採原告主張之原物分割方式予以逐筆分割，將致被
    告等人分得之各該筆土地均呈細長狀，以被告未○○可分得
    較大面積土地觀之，亦僅約66坪餘，且被告癸○○分得部分
    僅2 坪餘，其餘被告分得面積亦均介於5 坪餘至22坪間，各
    筆土地均細分而不利於耕作，於被告均屬明顯不利，且於土
    地之最大經濟利益亦屬有礙。本院審酌上情，並斟酌除原告
    及被告Ｋ○○、甲卯○外，被告癸○○、子○○、戊○○、
    未○○、寅○○等人均陳明願依變價分割之方式分割系爭土
    地，其餘被告則未具體陳明意願等情，及系爭土地如予以細
    分，於兩造及土地之經濟利益均屬有礙，爰將系爭376 之2
    、376 之3 地號土地均予以變價分割，所得價金按兩造就各
    該筆土地之應有部分比例分配之，爰判決如主文第3 、4 項
    所示。
七、末按因共有物分割、經界或其他性質上類似之事件涉訟，由
    敗訴當事人負擔訴訟費用顯失公平者，法院得酌量情形，命
    勝訴之當事人負擔其一部，民事訴訟法第80條之1 定有明文
    。本件既係因共有物分割涉訟，核其性質，兩造本可互換地
    位，則原告提起本訴雖依法有據，然被告之應訴又係法律規
    定所不得不然，是本院認應由兩造依原應有部分之比例，平
    均分擔訴訟費用較為允洽，爰依職權判決如主文第5 項所示
    。
八、本件事證已臻明確，兩造其餘主張陳述及所提之證據，均毋
    庸再予審酌。另原告之原物分割方案既為本院所不採，則原
    告請求將其分割方案囑託地政機關製作分割成果圖，核非屬
    必要，附此敘明。
九、訴訟費用負擔之依據：民事訴訟法第80條之1 。
中    華    民    國    97    年    12    月    30    日
                  民事庭法  官  王萬金
以上正本係照原本作成。
如對本判決上訴，須於判決送達後20日內向本院提出上訴狀。
                        書記官  劉碧雯
中    華    民    國    97    年    12    月    30    日
附表一：原告7 分之4
        被告戊○○168 分之8
        被告卯○○168 分之8
        被告未○○168 分之24
        被告寅○○168 分之6
        被告己○○168 分之3
        被告子○○168 分之3
        被告Ｋ○○168 分之8
        被告Ｙ○、甲玄○、甲Ａ○、甲黃○、甲Ｂ○、Ｘ○○、ａ○○、Ｚ○、Ｗ○○、Ｂ○○、、丁○○○、
          甲○○○、宙○雲、巳○○、Ａ○○、宙○媛、宙○
          嬌、宙○員、丑○○、申○○、丙○○、甲申○、ｄ
          ○○、ｉ○○○、Ｓ○○○、ｌ○○、ｇ○○、ｈ○○、ｅ○○、ｍ○○、ｆ○○、ｊ○○、ｋ○○、ｂ
          ○○、甲宙○、甲亥○、甲天○、甲宇○、甲地○、
          甲戌○、甲未○○、ｎ○○、Ｎ○○、ｃ○○、Ｊ○○、Ｈ○○、Ｉ○○、Ｏ○○、Ｍ○○、ｔ○○、甲
          辰○○、ｖ○○、ｕ○○、ｒ○○、ｑ○○公同共有
          168 分之6
        被告黃○○、戌○○、酉○○、亥○○、天○○、庚○○、Ｅ○○、地○○、壬○○、辛○○、辰○○、
          午○○、玄○○、甲午○○、甲丙○○、甲巳○○、
          Ｔ○○○、Ｇ○○、Ｐ○○、Ｑ○○、Ｒ○○、Ｕ○○、Ｌ○○、Ｆ○○、Ｖ○○○、ｐ○○○、甲辛○
          、甲癸○、甲壬○、甲庚○、甲子○、甲丑○、乙○○、宇○○、ｘ○○○、ｗ○○、Ｃ○○、ｏ○○、
          ｚ○○、甲甲○、甲Ｃ○○、甲丁○、甲戊○、甲己○、甲乙○、ｙ○○公同共有168 分之6
附表二：原告7 分之4
        被告戊○○168 分之8
        被告卯○○168 分之8
        被告未○○168 分之24
        被告寅○○168 分之6
        被告己○○168 分之3
        被告癸○○168 分之3
        被告甲卯○168 分之8
        被告Ｙ○、甲玄○、甲Ａ○、甲黃○、甲Ｂ○、Ｘ○○、ａ○○、Ｚ○、Ｗ○○、Ｂ○○、、丁○○○、
          甲○○○、宙○雲、巳○○、Ａ○○、宙○媛、宙○
          嬌、宙○員、丑○○、申○○、丙○○、甲申○、ｄ
          ○○、ｉ○○○、Ｓ○○○、ｌ○○、ｇ○○、ｈ○○、ｅ○○、ｍ○○、ｆ○○、ｊ○○、ｋ○○、ｂ
          ○○、甲宙○、甲亥○、甲天○、甲宇○、甲地○、
          甲戌○、甲未○○、ｎ○○、Ｎ○○、ｃ○○、Ｊ○○、Ｈ○○、Ｉ○○、Ｏ○○、Ｍ○○、ｔ○○、甲
          辰○○、ｖ○○、ｕ○○、ｒ○○、ｑ○○公同共有
          168 分之6
        被告黃○○、戌○○、酉○○、亥○○、天○○、庚○○、Ｅ○○、地○○、壬○○、辛○○、辰○○、
          午○○、玄○○、甲午○○、甲丙○○、甲巳○○、
          Ｔ○○○、Ｇ○○、Ｐ○○、Ｑ○○、Ｒ○○、Ｕ○○、Ｌ○○、Ｆ○○、Ｖ○○○、ｐ○○○、甲辛○
          、甲癸○、甲壬○、甲庚○、甲子○、甲丑○、乙○○、宇○○、ｘ○○○、ｗ○○、Ｃ○○、ｏ○○、
          ｚ○○、甲甲○、甲Ｃ○○、甲丁○、甲戊○、甲己○、甲乙○、ｙ○○公同共有168 分之6
附表三：原告7 分之4
        被告戊○○168 分之8
        被告卯○○168 分之8
        被告未○○168 分之24
        被告寅○○168 分之6
        被告己○○168 分之3
        被告子○○1680分之26、被告癸○○1680分之4
        被告Ｋ○○168 分之7 、被告甲卯○168 分之1
        被告Ｙ○、甲玄○、甲Ａ○、甲黃○、甲Ｂ○、Ｘ○○、ａ○○、Ｚ○、Ｗ○○、Ｂ○○、、丁○○○、
          甲○○○、宙○雲、巳○○、Ａ○○、宙○媛、宙○
          嬌、宙○員、丑○○、申○○、丙○○、甲申○、ｄ
          ○○、ｉ○○○、Ｓ○○○、ｌ○○、ｇ○○、ｈ○○、ｅ○○、ｍ○○、ｆ○○、ｊ○○、ｋ○○、ｂ
          ○○、甲宙○、甲亥○、甲天○、甲宇○、甲地○、
          甲戌○、甲未○○、ｎ○○、Ｎ○○、ｃ○○、Ｊ○○、Ｈ○○、Ｉ○○、Ｏ○○、Ｍ○○、ｔ○○、甲
          辰○○、ｖ○○、ｕ○○、ｒ○○、ｑ○○連帶負擔
          168 分之6
        被告黃○○、戌○○、酉○○、亥○○、天○○、庚○○、Ｅ○○、地○○、壬○○、辛○○、辰○○、
          午○○、玄○○、甲午○○、甲丙○○、甲巳○○、
          Ｔ○○○、Ｇ○○、Ｐ○○、Ｑ○○、Ｒ○○、Ｕ○○、Ｌ○○、Ｆ○○、Ｖ○○○、ｐ○○○、甲辛○
          、甲癸○、甲壬○、甲庚○、甲子○、甲丑○、乙○○、宇○○、ｘ○○○、ｗ○○、Ｃ○○、ｏ○○、
          ｚ○○、甲甲○、甲Ｃ○○、甲丁○、甲戊○、甲己○、甲乙○、ｙ○○連帶負擔168 分之6


司法院資訊處製作；財團法人民間司法改革基金會備份。
